---
title: "学习R之函数和作用域"
author: "数分进阶"
date: "3/13/2021"
output: html_document
---

```{r setup, include = FALSE}
knitr::opts_chunk$set(echo = TRUE, comment = ">>", collapse = TRUE)
```

### 1. 创建和调用函数
键入一个函数的名称，将显示其运行的代码，以下是 rt 函数，该函数将生成基于 T 分布的随机数：

```{r}
rt
```

<br />
rt 函数需要传入三个参数：n 是要产生的随机数的数目，df 是自由度值，ncp 是一个可选的非中心参数。

在 R 中，函数中计算的最后一个值将自动返回，并不需要显式地使用 return 关键字声明应该从函数返回哪个值。

创建自定义函数时，只需像其他任何变量一样为函数赋值，如创建一个函数来计算直角三角形斜边的长度：

```{r}
# hypotenuse 是创建的函数，x 和 y 是它的参数，在大括号中的内容是函数体
hypotenuse <- function(x, y)
{
    sqrt(x ^ 2 + y ^ 2)
}

hypotenuse(3, 4)

hypotenuse(y = 24, x = 7)
```

<br />
函数形参的默认值不仅仅是常数值，还可以把任何 R 代码放进去，甚至使用其他形参。

```{r}
# 参数 m 和 s 是第一个参数的平均值和标准差
normalize <- function(x, m = mean(x), s = sd(x))
{
    (x - m) / s 
}

(normalized <- normalize(c(1, 3, 6, 10, 15)))

mean(normalized)

sd(normalized)

# mean 和 sd 都是 NA
normalize(c(1, 3, 6, 10, NA))

# mean 和 sd 都有一个参数 na.rm，能删除计算之前的任何缺失值
normalize <- function(x, m = mean(x, na.rm = na.rm), s = sd(x, na.rm = na.rm), na.rm = FALSE)
{
    (x - m) / s
}

(normalize(c(1, 3, 6, 10, NA), na.rm = TRUE))

# R 中的特殊参数 ...，它包含了所有不能被位置或名称匹配的参数
normalize <- function(x, m = mean(x, ...), s = sd(x, ...), ...)
{
    (x - m) / s 
}

(normalize(c(1, 3, 6, 10, NA), na.rm = TRUE))
```

### 2. 传递和接收函数
函数可以像其他变量类型一样地使用，可将之作为其他函数的参数，并且从函数中返回。

一个常见的，把其他函数当成参数的函数是 do.call。此函数提供了一种调用其他函数的替代语法，让我们可以像列表一样传递参数，而不是逐次传递。

```{r}
# 和 hypotenuse(3, 4) 等价
do.call(hypotenuse, list(x = 3, y = 4))

# 和 rbind(dfr1, dfr2, dfr3) 等价
dfr1 <- data.frame(x = 1:5, y = rt(5, 1))
dfr2 <- data.frame(x = 6:10, y = rf(5, 1, 1))
dfr3 <- data.frame(x = 11:15, y = rbeta(5, 1, 1))
do.call(rbind, list(dfr1, dfr2, dfr3))
```

### 3. 变量的作用域
变量的作用域是指变量可见的范围，如在函数内部定义一个变量时，该函数中下面的语句将能访问到该变量。

```{r}
# g 是 f 的子函数，即使没有在 g 里定义 y，也能访问 f 中定义的 y
f <- function(x)
{
    y <- 1
    g <- function(x)
    {
        (x + y) / 2
    }
    g(x) 
}
f(sqrt(5))
```

<br />
R 会在当前的环境下寻找变量，如果找不到，则会继续在父环境中搜索，然后再在该环境的父环境中搜索，以此类推，直到达到全局环境，在全局环境 中定义的变量在任何地方都可见。



