---
title: "学习R之字符串和因子"
author: "数分进阶"
date: "3/3/2021"
output: html_document
---

```{r setup, include = FALSE}
knitr::opts_chunk$set(echo = TRUE, comment = ">>", collapse = TRUE)
```

### 1. 字符串
#### 1.1 创建和输出字符串
如你所见，字符向量可用 c 函数创建。我们可以用单引号或双引号把字符串引用起来，只要引号之间匹配即可。不过，使用双引号更为标准：

```{r}
c("learn", "character", "and", "factor", "of", "r")
```

paste 函数能将不同字符串组合在起来。在它传入的参数向量中，每个元素都能自我循环以达到最长的矢量长度，然后字符串就被拼接在一起，中间以空格分开。

可以使用参数 sep 更改分隔符，或使用相关的 paste0 函数去掉分隔符。所有的字符串被组合后，可使用 collapse 参数把结果收缩成一个包含所有元素的字符串:

```{r}
paste(c("red", "yellow"), "lorry")

paste(c("red", "yellow"), "lorry", sep = "-")

paste(c("red", "yellow"), "lorry", collapse = ", ")
```

toString 函数是 paste 的变种，它在打印向量时非常有用。它使用逗号和空格分隔每个元 素，且可限制打印的数量。在下例中，width = 40 将输出限制为 40 个字符：

```{r}
x <- (1:15) ^ 2
toString(x)

toString(x, width = 40)
```

#### 1.2 格式化数字
有几个函数可用于数字的格式化。formatC 可让你使用 C 语言的格式化风格来指定使用固 定型或科学型的格式、小数的位数以及输出的宽度。

无论使用哪种选项，输入都应该是 numeric 类型(包括数组)，且输出是 character 字符向量或数组:

```{r}
pow <- 1:3
(powers_of_e <- exp(pow))

formatC(powers_of_e)

formatC(powers_of_e, digits = 3)

formatC(powers_of_e, digits = 3, width = 10) 

formatC(powers_of_e, digits = 3, format = "e")
```

<br />
sprint 的第一个参数指定了一个格式化字符串，其中包括其他值的占位符。例如:%s 代 表另一个字符串，%f 和 %e 分别代表固定型格式和科学型格式的浮点数，%d 表示整数。其 他参数的值将替换占位符

```{r}
sprintf("%s %d = %f", "Euler's constant to the power", pow, powers_of_e)

sprintf("To three decimal places, e ^ %d = %.3f", pow, powers_of_e)

sprintf("In scientific notation, e ^ %d = %e", pow, powers_of_e)
```

#### 1.3 特殊字符


#### 1.4 更改大小写
使用 toupper 和 tolower 函数能把字符串中的字符全部转换为大写或小写：

```{r}
toupper("I'm Shouting")

tolower("I'm Whispering")
```

#### 1.5 字符串操作
substr(x, start, stop) 函数是截取字符串最常用的函数，可以用来截取子字符串或者替换子字符串，其中 start 表示起始的索引，stop 表示结束的索引。

```{r}
# 截取子字符串
substr("his name is Jack", 2, 4)

# 替换子字符串
x <- "his name is Jack"
substr(x, 13, 16) <- "John"
x
```

<br />
strsplit 可以用来分割字符串，返回的是一个列表。

```{r}
# 按空格分割字符串
x <- "his name is Jack"
strsplit(x, " ")
```


#### 1.6 文件路径


### 2. 因子
#### 2.1 创建因子

#### 2.2 
