---
title: "Elegant_ggplot2_Chapter2"
author: "数分进阶"
date: "4/1/2021"
output: html_document
---

```{r setup, include = FALSE}
knitr::opts_chunk$set(echo = TRUE, comment = ">>", collapse = TRUE)
```

ggplot2 是一个用于生成统计或数据图形的R包。与大多数其他图形包不同，ggplot2有一个基于图形语法的底层语，允许您通过组合独立组件来组合图形。这使得ggplot2功能强大。您可以创建针对特定问题定制的新颖图形，而不必局限于预定义的图形集。

<br />
ggplot2的核心理念是将绘图与数据分离，数据相关的绘图与数据无关的绘图分离，ggplot2是按图层作图。

<br />
1. layer 图层：几何元素和统计变换的集合，
2. scales 标度：
3. coord 坐标系：
4. facet 分面：
5. theme 主题：控制

<br />
每个ggplot2图有三个关键组件:

1. 数据

2. 数据中的变量和视觉属性之间的一组美学映射

3.至少一个描述如何渲染每个观察的层。图层通常使用geom功能创建



```{r}
library(ggplot2)
library(mgcv)

# 散点图
ggplot(mpg, aes(displ, hwy)) + geom_point()

# 散点图，不同的 class 对应不同的颜色
ggplot(mpg, aes(displ, hwy, colour = class)) + geom_point()

# 散点图，不同的 drv 对应不同的形状
ggplot(mpg, aes(displ, hwy, shape = drv)) + geom_point()

# 散点图，不同的 cyl 对应不同的大小
ggplot(mpg, aes(displ, hwy, size = cyl)) + geom_point()

# 散点图，点的颜色为红色
ggplot(mpg, aes(displ, hwy)) + geom_point(aes(colour = "blue")) 
 
# 散点图，点的颜色为蓝色
ggplot(mpg, aes(displ, hwy)) + geom_point(colour = "blue")

# 分面散点图
ggplot(mpg, aes(displ, hwy)) + geom_point() + facet_wrap(~class)
```

### 2.6.1 Adding a smoother to a plot

```{r}
ggplot(mpg, aes(displ, hwy)) + geom_point() + geom_smooth()
ggplot(mpg, aes(displ, hwy)) + geom_point() + geom_smooth(span = 0.2)
ggplot(mpg, aes(displ, hwy)) + geom_point() + geom_smooth(span = 1)
ggplot(mpg, aes(displ, hwy)) + geom_point() + geom_smooth(method = "gam", formula = y ~ s(x))
ggplot(mpg, aes(displ, hwy)) + geom_point() + geom_smooth(method = "lm")
```

### 2.6.2 Boxplots and jittered points

```{r}
ggplot(mpg, aes(drv, hwy)) + geom_point()
ggplot(mpg, aes(drv, hwy)) + geom_jitter() 
ggplot(mpg, aes(drv, hwy)) + geom_boxplot() 
ggplot(mpg, aes(drv, hwy)) + geom_violin()
```

### 2.6.3 Histograms and frequency polygons

```{r}
ggplot(mpg, aes(hwy)) + geom_histogram()
ggplot(mpg, aes(hwy)) + geom_freqpoly()
ggplot(mpg, aes(hwy)) + geom_freqpoly(binwidth = 2.5)
ggplot(mpg, aes(hwy)) + geom_freqpoly(binwidth = 1)
ggplot(mpg, aes(displ, colour = drv)) + geom_freqpoly(binwidth = 0.5)
ggplot(mpg, aes(displ, fill = drv)) + geom_histogram(binwidth = 0.5) + facet_wrap(~drv, ncol = 1)
```

### 2.6.4 Bar charts

```{r}
ggplot(mpg, aes(manufacturer)) + geom_bar()
drugs <- data.frame(
    drug = c("a", "b", "c"), 
    effect = c(4.2, 9.7, 6.1)
)
ggplot(drugs, aes(drug, effect)) + geom_point()
ggplot(drugs, aes(drug, effect)) + geom_bar(stat = 'identity')
```

### 2.6.5 Time series with line and path plots

```{r}
ggplot(economics, aes(date, unemploy / pop)) + geom_line()
ggplot(economics, aes(date, uempmed)) + geom_line()

ggplot(economics, aes(unemploy / pop, uempmed)) + geom_path() + geom_point()
year <- function(x) as.POSIXlt(x)$year + 1900 
ggplot(economics, aes(unemploy / pop, uempmed)) + geom_path(colour = "grey50") + geom_point(aes(colour = year(date)))
```

### 2.7 Modifying the axes

```{r}
ggplot(mpg, aes(cty, hwy)) + geom_point(alpha = 1 / 3)

ggplot(mpg, aes(cty, hwy)) + geom_point(alpha = 1 / 3) + xlab("city driving (mpg)") + ylab("highway driving (mpg)")

# Remove the axis labels with NULL
ggplot(mpg, aes(cty, hwy)) + geom_point(alpha = 1 / 3) + xlab(NULL) + ylab(NULL)

ggplot(mpg, aes(drv, hwy)) + geom_jitter(width = 0.25)
ggplot(mpg, aes(drv, hwy)) + geom_jitter(width = 0.25) + xlim("f", "r") + ylim(20, 30)

# For continuous scales, use NA to set only one limit
ggplot(mpg, aes(drv, hwy)) + geom_jitter(width = 0.25, na.rm = TRUE) + ylim(NA, 30)
```

### 2.8 Output

```{r}
p <- ggplot(mpg, aes(displ, hwy, colour = factor(cyl))) + geom_point()
print(p)

# Save png to disk
ggsave("plot.png", p, width = 5, height = 5)

summary(p)
```

